【裁判字號】    90,易,2070
【裁判日期】    900823
【裁判案由】    竊盜
【裁判全文】
臺灣臺中地方法院刑事判決                          九十年度易字第二七號
    公  訴  人  臺灣臺中地方法院檢察署檢察官
    被      告  甲○○
右列被告因竊盜案件，經檢察官提起公訴（九十年度偵字第一０二二一號），本院判
決如左：
    主  文
甲○○連續竊盜，處有期徒刑月，如易科罰金，以佰元折算壹日。
    事  實
一、甲○○曾因違反肅清煙毒條例案件，經法院判處有期徒刑三年確定，於民國八十
    九年四月二十九日假釋付保護管束，至九十年六月八日始假釋期滿。詎甲○○於
    假釋期間，竟基於意圖為自己不法所有之概括犯意，先於九十年六月二日十八時
    許，至臺中縣大安鄉○○村○○○路一七一號乙○○經營工廠前，見無人看管，
    著手竊取乙○○所有之腳踏車腳架七支，得手後，復於同年月五日上午七時許，
    在同一地點，著手竊取乙○○所有腳踏車腳架二十一支，並已將前開腳架七支搬
    上其車號ＴＢＳ─九二五號機車而得逞，另十四支尚置於機車旁，適為乙○○發
現而報警處理，當場於該地點查獲。
二、案經臺中縣警察局大甲分局報請臺灣臺中地方法院檢察署檢察官偵查起訴。
    理  由
一、訊據被告甲○○固坦承有於右揭時地取走右述腳踏車腳架之事實，但矢口否認有
    竊盜之犯行，辯稱：該腳架置於路旁，伊不知係他人所有云云。惟查，被害人業
    次於警訊中指稱其被竊之腳踏車腳架係堆放於工廠外，市價壹支約新台幣（以下
    同）一千八百元等語甚詳，經核與卷內所附之現場照片三張相符，並有贓物認領
    保管單一紙在卷可稽，則前開物品既係堆放於他人工廠外，顯係他人所有，被告
    所辯與常情不符，當係事後飾卸之詞，非可採信，本件事證明確，被告之犯行洵
    堪認定。
二、核被告甲○○所為係犯刑法第三百二十條第一項竊盜罪。其先後二次犯行，時間
    緊接，所犯構成要件相同，顯係基於概括犯意為之，為連續犯，應依刑法第五十
    六條之規定論以一罪，並加重其刑。爰審酌被告犯罪之動機、目的、手段，犯罪
    所生之危害、犯罪後之態度等一切情狀，量處如主文所示之刑，並諭知易科罰金
    之折算標準。
據上論斷，應依刑事訴訟法第二百九十九條第一項前段，刑法第三百二十條第一項、
第五十六條、第四十一條第一項前段，罰金罰鍰提高標準條例第一條前段、第二條，
判決如主文。
中      華      民      國      九十      年      八    月    二十三    日
                                        法  官    陳  慧  珊
右正本證明與原本無異。
如不服本判決，應於送達後十日內向本院提出上訴狀（須附繕本），上訴於台灣高等
法院台中分院。
                                        書記官
中      華      民      國      九十      年      八    月    二十三    日
【附錄論罪科刑法條】
中華民國刑法第三百二十條：
意圖為自己或第三人不法之所有，而竊取他人之動產者，為竊盜罪，處五
年以下有期徒刑、拘役或五百元以下罰金。
意圖為自己或第三人不法之利益，而竊佔他人之不動產者，依前項之規定
處斷。
前二項之未遂犯罰之。


司法院資訊處製作；財團法人民間司法改革基金會備份。
